nl: Speelgoed en spellen > Speelgoed > Educatief speelgoed: Mierenboerderijen; Ruimtespeelgoed en -modellen; Kits voor insecten verzamelen; Programmeer- en roboticaspeelgoed; Educatieve flashkaarten; Reken- en wiskundespeelgoed; Speelgoed voor leesvaardigheid; Wetenschaps- en ontdekkingssets; Telramen
bg-BG: Играчки и игри > Играчки > Образователни играчки: Ферми за мравки; Астрономически играчки и модели; Комплекти за събиране на буболечки; Учебни играчки за кодиране и роботика; Образователни флаш карти; Математически играчки; Играчки за четене; Комплекти за наука и изследване; Детски сметала
cs: Hračky a hry > Hračky > Vzdělávací hračky: Mravenčí farmy; Astronomické hračky a modely; Sady pro sběratele brouků; Hračky pro výuku kódování a robotiky; Výukové kartičky; Matematické hračky; Hračky k výuce čtení; Dětské vědecké sady; Dětská počítadla
ja: おもちゃ・ゲーム > おもちゃ > 知育玩具: アリの巣観察セット; 天文おもちゃ、天体モデル; 昆虫採集キット; プログラミング・ロボット知育玩具; フラッシュ カード; 算数知育玩具; 読み書き学習用おもちゃ; 科学学習セット; おもちゃのそろばん
zh-TW: 玩具和遊戲 > 玩具 > 教育類玩具: 螞蟻工坊觀察箱; 天文玩具/模型; 捕蟲觀察套件; 程式設計與機器人學習玩具; 教育性閃卡; 數學玩具; 玩具書; 科學探索組; 玩具算盤
hr-HR: Igračke i igre > Igračke > Obrazovne igračke: Farme mrava; Astronomske igračke i modeli; Oprema za skupljanje insekata; Igračke za učenje kodiranja i robotike; Obrazovne flash kartice; Matematičke igračke; Igračke za čitanje; Setovi za znanost i istraživanje; Abakus igračke
pl: Gry i zabawki > Zabawki > Zabawki edukacyjne: Farmy mrówek; Zabawki i modele astronomiczne; Zestawy do zbierania owadów; Zabawki edukacyjne do nauki kodowania i robotyki; Karty edukacyjne; Zabawki matematyczne; Zabawki do nauki czytania; Zabawki naukowe; Liczydła
lt-LT: Žaislai ir žaidimai > Žaislai > Mokomieji žaislai: Skruzdžių ūkiai; Astronomijos žaislai ir modeliai; Vabzdžių rinkimo rinkiniai; Programavimo ir robotikos mokymosi žaislai; Mokomosios atverčiamos kortelės; Matematikos žaislai; Skaitymo žaislai; Mokslo ir tyrinėjimų rinkiniai; Žaisliniai skaitytuvai
de: Spielzeuge & Spiele > Spielzeuge > Lernspielzeug: Ameisenfarmen; Astronomisches Spielzeug und astronomische Modelle; Insektensammlung; Lernspielzeug für Programmierung & Robotik; Lernkarten; Mathe-Spielzeug; Lesespiele; Wissenschaftssets; Schieberechner
sv: Leksaker och spel > Leksaker > Pedagogiska leksaker: Myrfarmer; Astronomileksaker och -modeller; Insektssamlarkit; Lärleksaker för kodning och robotik; Bildkort; Matematikleksaker; Läsleksaker; Vetenskapskit; Leksakskulramar
el: Παιχνίδια > Παιχνίδια (Toys) > Εκπαιδευτικά παιχνίδια: Μυρμηγκοφάρμες; Παιχνίδια & μοντέλα αστρονομίας; Σετ συλλογής εντόμων; Εκπαιδευτικά παιχνίδια προγραμματισμού και ρομποτικής; Κάρτες διδασκαλίας; Παιχνίδια μαθηματικών; Παιχνίδια ανάγνωσης; Σετ επιστήμης & εξερεύνησης; Παιχνίδια Άβακες
sk-SK: Hračky a hry > Hračky > Vzdelávacie hračky: Mravčie farmy; Astronomické hračky a modely; Súpravy na zbieranie chrobákov; Vzdelávacie hračky pre programovanie a robotiku; Vzdelávacie flash karty; Matematické hračky; Hračky na čítanie; Vedecké a výskumné súpravy; Hračkárske počítadlá
zh-CN: 玩具/游戏 > 玩具 > 教育玩具: 生态蚂蚁工坊; 天文玩具与模型; 捕虫工具; 编程与机器人学习玩具; 教学闪卡; 数学玩具; 阅读学习类玩具; 科学实验益智玩具套装; 玩具算盘
ko: 장난감/게임 > 장난감 > 교육용 장난감: 개미 사육 상자; 천문학 장난감/모형; 곤충 채집 키트; 코딩 및 로봇 공학 학습 완구; 교육용 플래시 카드; 수학 완구; 읽기 학습용 완구; 과학/탐구 세트; 장난감 주판
sl-SI: Igrače in igre > Igrače > Izobraževalne igrače: Gojilnice za mravlje; Igrače in modeli za astronomijo; Kompleti za zbiranje hroščev; Didaktične igrače za kodiranje in robotiko; Izobraževalne kartice; Matematične igrače; Igrače za branje; Znanstveni in raziskovalni kompleti; Otroški abakusi
da: Legetøj og spil > Legetøj > Pædagogisk legetøj: Myrefarme; Astronomilegetøj- og modeller; Insektglas; Læringslegetøj til kodning og robotteknologi; Huskekort til undervisning; Matematiklegetøj; Læselegetøj; Videnskabssæt; Kuglerammer
th: ของเล่นและเกม > ของเล่น > ของเล่นเพื่อการศึกษา: ฟาร์มมด; ของเล่นและแบบจำลองดาราศาสตร์; ชุดจัดเก็บแมลง; ของเล่นเพื่อการเรียนรู้การเขียนโค้ดและหุ่นยนต์; แฟลชการ์ดเพื่อการศึกษา; ของเล่นคณิตศาสตร์; ของเล่นเสริมสร้างการอ่าน; อุปกรณ์วิทยาศาสตร์และชุดสำรวจ; ลูกคิดของเล่น
en: Toys & Games > Toys > Educational Toys: Ant Farms; Astronomy Toys & Models; Bug Collecting Kits; Coding & Robotics Learning Toys; Educational Flash Cards; Math Toys; Reading Toys; Science & Exploration Sets; Toy Abacuses
pt-BR: Brinquedos e jogos > Brinquedos > Brinquedos educativos: Fazendas de formigas; Modelos e brinquedos relacionados a astronomia; Kits para coletar insetos; Brinquedos educativos de robótica e programação; Cartões educativos; Brinquedos de matemática; Brinquedos para leitura; Conjuntos de ciências e exploração; Ábacos de brinquedo
pt-PT: Brinquedos e jogos > Brinquedos > Brinquedos educacionais: Quintas de formigas; Modelos e brinquedos de astronomia; Conjuntos de recolha de insetos; Brinquedos de aprendizagem de programação e robótica; Cartões didáticos; Brinquedos de matemática; Brinquedos de leitura; Conjuntos de exploração e ciência; Brinquedos de ábacos
tr: Oyuncaklar ve Oyunlar > Oyuncaklar > Eğitici Oyuncaklar: Karınca Çiftlikleri; Astronomi Oyuncakları ve Modelleri; Böcek Toplama Kitleri; Kodlama ve robotik eğitici oyuncakları; Eğitici Flaş Kartlar; Matematik oyuncakları; Okuma Oyuncakları; Bilim ve Keşif Setleri; Oyuncak Abaküsler
es: Juegos y juguetes > Juguetes > Juguetes educativos: Granjas de hormigas; Juguetes y modelos de astronomía; Kits para coleccionar insectos; Juguetes de aprendizaje de programación y robótica; Tarjetas educativas; Juguetes de matemáticas; Juguetes de lectura; Juegos de ciencias y exploración; Ábacos de juguete
ru: Игрушки и игры > Игрушки > Развивающие игрушки: Муравьиные фермы; Астрономические модели и игрушки; Наборы для ловли и изучения насекомых; Обучающие игрушки для программирования и робототехники; Развивающие карточки; Математические игрушки; Игрушки для обучения чтению; Детские научные наборы; Игрушечные счеты
fi: Lelut ja pelit > Lelut > Opetuslelut: Muurahaisfarmit; Avaruuslelut ja -mallit; Hyönteisten keräilysetit; Koodauksen ja robotiikan oppimislelut; Opettavat muistikortit; Matematiikkalelut; Lukemislelut; Tiede- ja tutkimussetit; Helmitaulut
ro-RO: Jucării și jocuri > Jucării > Jucării educative: Ferme pentru furnici; Jucării și modele de astronomie; Seturi de colectare de insecte; Jucării de învățare pentru programare și robotică; Cartonașe educative; Jucării matematice; Jucării de citit; Seturi de știință și explorare; Abace de jucărie
fr: Jeux et jouets > Jouets > Jouets éducatifs: Fermes à fourmis; Maquettes et jouets d’astronomie; Kits de collecte d’insectes; Jouets d’apprentissage du codage et de la robotique; Cartes mémoire pédagogiques; Jouets mathématiques; Jouets d’apprentissage de la lecture; Coffrets de science et d’exploration; Abaques
nb: Leker og spill > Leker > Opplæringsleker: Maurfarmer; Astronomileker og -modeller; Insektssamlesett; Leker for læring av koding og robotikk; Opplæringskort; Matematikkleker; Leseleker; Vitenskap- og utforskningssett; Kulerammer
it: Giochi e giocattoli > Giocattoli > Giocattoli educativi: Formicai; Giocattoli e modelli astronomici; Kit collezione insetti; Giocattoli educativi per coding e robotica; Carte educative; Giocattoli per la matematica; Giocattoli per la lettura; Kit scientifici e di esplorazione; Abachi giocattolo
hu: Játékok és játékszerek > Játékok > Oktatójátékok: Hangyafarmok; Csillagászati játékok és modellek; Rovargyűjtő készletek; Programozást és robotikát oktató játékok; Oktató villámkártyák; Matematikai játékok; Olvasójátékok; Tudományos és felfedező készletek; Játékabakuszok
vi: Đồ chơi & Trò chơi > Đồ chơi > Đồ chơi giáo dục: Hồ nuôi kiến; Đồ chơi và mô hình thiên văn; Bộ dụng cụ bắt bọ; Đồ chơi học lập trình và robot; Thẻ học; Đồ chơi toán học; Đồ chơi phát triển kỹ năng đọc; Bộ đồ chơi nghiên cứu khoa học; Bảng tính đồ chơi